【裁判字號】    97,抗,1023
【裁判日期】    970630
【裁判案由】    損害賠償
【裁判全文】
臺灣高等法院民事裁定                  97年度抗字第1023號
抗  告  人  乙○○
上列抗告人因與相對人甲○○間請求損害賠償事件，對於中華民
國97年5月7日臺灣桃園地方法院95年度訴字第1365號所為裁定提
起抗告，本院裁定如下：
    主  文
原裁定關於核定訴訟標的價額部分廢棄。
    理  由
一、按訴訟標的之價額，由法院核定；核定訴訟標的之價額，以
    起訴時之交易價額為準；無交易價額者，以原告就訴訟標的
    所有之利益為準；法院因核定訴訟標的之價額，得依職權調
    查證據，民事訴訟法第77條之1定有明文。又，非因財產權
    而起訴者，徵收裁判費新台幣（下同）3000元；若向第二審
    法院上訴，則加徵裁判費十分之五；同法第77條之14第1項
    、第77條之16第1項固分別定有明文。惟此所謂因非財產權
    而起訴，係指因人事訴訟程序所定婚姻、收養、親子、親權
    、禁治產及宣告死亡而生之訴訟；或其他因身分關係所形成
    之訴訟標的者而言。
二、經查，抗告人係以其與相對人同為桃園縣新屋鄉埔頂村11鄰
    社區住戶，相對人竟竊佔社區走道及空地，提起刑事竊佔告
    訴，且於原法院刑事庭審理中，提起本件刑事附帶民事訴訟
    ，並經裁定移送同院民事庭，求為判決命(一)相對人應將坐落
    同鄉第472、475號土地上之圍牆約50公分部分拆除，並將如
    附圖A1、A2、B1、B2、C1、C2、D所示（下稱附圖所示）部
    分填土移除，及使水溝暢通與將前開圍牆上2大洞回復；(二)
    相對人應賠償其損害計122萬元。嗣經原法院判決其敗訴，
    經其聲明不服提起上訴等情，有卷附原審判決、上訴狀可憑
    （見原法院卷第158至159頁、外放上訴狀）。可見抗告人前
    開第(一)項聲明，求為命相對人應將圍牆拆除並將前開附圖所
    示部分填土移除，及使水溝暢通與將圍牆上2大洞回填等部
    分，要非屬因身分關係而為請求，自屬因財產權而訴訟甚明
    。而原法院不查，逕以該部分係請求命相對人為一定行為，
    屬非財產權之請求，應徵收第2審裁判費4500元云云，於法
    自有未洽。
三、從而，抗告意旨雖未指摘及此，然原裁定既有不當，則抗告
    意旨指摘原裁定不當，聲明廢棄，仍為有理由，爰由本院將
    原裁定關於核定訴訟標的價額部分予以廢棄，發回原法院另
    為適當之裁判。又關於核定價額部分既由本院廢棄，則原裁
    定依抗告人前開聲明（即含上揭第2項損害賠償請求部分）
    所計徵之上訴裁判費即失所附麗，併予敘明。
四、據上論結，本件抗告為有理由，爰裁定如主文。
中    華    民    國    97    年    6     月    30    日
                    民事第十三庭
                        審判長法  官  吳嘉烈
                              法  官  吳燁山
                              法  官  楊絮雲
正本係照原本作成。
本裁定除以適用法規顯有錯誤為理由，並經本院許可外，不得再
抗告。如提起再抗告，應於收受後10日內委任律師為訴訟代理人
向本院提出再抗告狀。並繳納再抗告費新台幣１千元。
中    華    民    國    97    年    7     月    2     日
                              書記官  鄭淑昀


司法院資訊處製作；財團法人民間司法改革基金會備份。
